臺灣高等法院臺南分院刑事判決　　　　 100年度上易字第30號
上　訴　人
即　被　告　陳冠勳
上列上訴人因竊盜案件，不服臺灣臺南地方法院99年度易字第14
76號中華民國99年12月１日第一審判決（起訴案號：臺灣臺南地
方法院檢察署99年度偵字第 13210、13277、13788號），提起上
訴，被告並就犯罪事實為有罪陳述，經本院裁定進行簡式審判程
序，本院判決如下：
    主  文
上訴駁回。
    事  實
一、陳冠勳前於民國（下同）92年間，因竊盜案件，經臺灣臺南
    地方法院新市簡易庭以92年度新簡字 309號判處拘役20日確
    定，於92年 8月19日易科罰金執行完畢；復於97年間，因竊
    盜案件，經臺灣臺南地方法院檢察署檢察官以97年度偵字第
    13074號緩起訴處分確定；又於 99年間，因竊盜案件，經臺
    灣臺南地方法院以99年度簡字第2320號判處罰金新臺幣（下
    同）三千元（二罪），並定應執行刑罰金五千元確定（均不
    構成累犯）。詎陳冠勳猶不知悔改，竟分別基於意圖不法所
    有之犯意，為下列之竊盜犯行：
  (一)陳冠勳於99年 8月21日下午3時許，在臺南縣新化鎮○○路1
    71號之「高昇電子遊戲場」旁，利用自家中攜出，客觀上足
    以對人之生命、身體、安全構成威脅而具有危險性之兇器螺
    絲起子（未扣案）１把破壞林怡村所有擺設於此之夾娃娃機
    ，再利用鐵絲勾出機器內之手錶22只（共約價值 6,600元）
    ，得手後隨即逃逸（如附表編號１所示）。嗣經員警循線查
    獲，並會同陳冠勳至其位於臺南縣新化鎮○○路 691巷38號
    之１住處內扣得手錶22只（業已發還林怡村），始查悉上情
    。
  (二)陳冠勳於99年 8月22日上午11時30分許，在臺南縣新化鎮○
    ○路68號之「友信通訊行」（起訴書誤載為友訊，業經檢察
    官當庭更正）內，向店員蔡筑蓁佯稱欲購買行動電話充電器
    ，趁被害人入內拿取行動電話充電器未及注意櫃檯狀況時，
    徒手竊取店內櫃檯上之SAMSUNG牌I9000型黑色行動電話（價
    值約21,000元）１支，放入其所攜帶之黑色背包內，得手後
    隨即走出店門（如附表編號２所示）。嗣陳冠勳為避免遭當
    場查獲，於步出店門後隨即將竊得之行動電話藏置該店門旁
    花盆內並以磚塊覆蓋，蔡筑蓁發現後即步出店門追呼，適逢
    員警巡邏，遂當場攔檢盤查陳冠勳，並當場扣得上開行動電
    話1支（業已發還蔡筑蓁），而查獲上情。
  (三)陳冠勳又於99年 8月25日，分別基於意圖不法所有之犯意，
    為下列之竊盜行為：
  1.陳冠勳於99年8月25日下午1時許，在臺南縣新化鎮○○路97
    號大新國小後門（起訴書誤載為正新，業經檢察官當庭更正
    ），見萬美貴停放於該處之車牌號碼 NZH-990號重型機車無
    人看守，遂趁機以其所有自備之鑰匙１支竊取該機車，得手
    後隨即離去（如附表編號３所示）。
  2.陳冠勳於同日下午3時許，進入位於臺南縣新化鎮○○路310
    號之「BLUE'S牛仔時尚鬼洗專賣店」，佯稱欲購買服飾，趁
    店員張婉淑不注意之時，徒手竊取鬼洗牌古銅色牛仔褲１條
    、小王牌黑色POLO衫1件、鬼洗牌淺咖啡色短夾1只、承品牌
    黑色皮帶1條等物（共價值約8,420元），得手後即步出店外
    離去（如附表編號４所示）。
  3.陳冠勳於同日晚上10時許，在臺南縣永康市○○○路 358-1
    號前，見陳莊碧玉所有之車牌號碼 2HX-706號重型機車無人
    看守，遂以其所有自備之雙頭扳手１支，竊取該車之車牌，
    並懸掛於 NZH-990號重型機車上以躲避查緝（如附表編號５
    所示）。
  4.嗣經警於99年8月26日凌晨1時30分許，於臺南縣新化鎮○○
    路629號前巡邏時，查獲陳冠勳騎乘之NZH-990號重型機車（
    懸掛車牌號碼： 2HX-706號）為失竊車輛，並在陳冠勳身上
    及上開 NZH-990號重型機車行李箱內扣得鬼洗牌古銅色牛仔
    褲１條、小王牌黑色POLO衫１件、鬼洗牌淺咖啡色短夾１只
    、承品牌黑色皮帶１條等物（業已發還張婉淑）、及其所有
    之雙頭扳手1支、機車鑰匙1把，始查得上情。
二、案經臺南縣警察局新化分局報告臺灣臺南地方法院檢察署檢
    察官偵查起訴。
    理  由
壹、程序方面
一、按除被告所犯為死刑、無期徒刑、最輕本刑為三年以上有期
    徒刑之罪或高等法院管轄第一審案件者外，於前條第一項程
    序進行中，被告先就被訴事實為有罪之陳述時，審判長得告
    知被告簡式審判程序之旨，並聽取當事人、代理人、辯護人
    及輔佐人之意見後，裁定進行簡式審判程序，刑事訴訟法第
    273條之1第1項定有明文。又依刑事訴訟法第273條之2 規定
    ，簡式審判程序之證據調查，不受第159條第 1項、第161條
    之2、第161條之3 、第163條之1及第164條至第170條規定之
    限制。
二、查本件被告陳冠勳所犯為死刑、無期徒刑、最輕本刑三年以
    上有期徒刑以外之罪，亦非屬高等法院管轄之第一審案件，
    而被告於本院審理中，已就犯罪事實為有罪陳述，又核被告
    所犯非屬前揭法條所規定之案件，經本院依法裁定進行簡式
    審判程序（本院卷第72、73頁），是本案之證據調查，依同
    法第273條之2規定，不受同法第159條第1項、第161條之2、
    第161條之3、第163條之1，及第164條至第170條所規定證據
    能力認定及調查方式之限制，合先敘明。
貳、認定犯罪事實所憑之證據及理由
一、訊據上訴人即被告陳冠勳對於附表所示之各次竊盜犯行均分
    別坦白承認，而如附表編號１所示部分，核與證人即被害人
    林怡村於警詢時證述之情節相符，並有臺南縣警察局新化分
    局扣押物品目錄表及贓物認領保管單（手錶22只）各１份暨
    現場照片12張在卷可稽；如附表編號２所示部分，核與證人
    即被害人蔡筑蓁於警詢時證述之情節相符，並有臺南縣警察
    局新化分局扣押物品目錄表及贓物認領保管單（SAMSUNG 牌
    I9000型黑色行動電話1只）各1紙暨現場照片4張在卷可按；
    至如附表編號３、４、５所示部分，核與證人即被害人萬美
    貴、張婉淑及陳莊碧玉於警詢時證述之情節均為相符，且有
    臺南縣警察局新化分局扣押物品目錄表（鬼洗牌古銅色牛仔
    褲1條 、小王牌黑色POLO衫1件、鬼洗牌淺咖啡色短夾1只、
    承品牌黑色皮帶1條 、車牌號碼NZH-990號重型機車1台、車
    牌號碼2HX-706號重型機車車牌1只）１份及贓物認領保管單
    ３份、「BLUE'S牛仔時尚鬼洗專賣店」監視器畫面翻拍照片
    8張及現場照片12張附卷可憑，暨有雙頭扳手1支、機車鑰匙
    1把扣案可稽。
二、綜參上開補強證據已足資證明被告陳冠勳於審理中所為之任
    意性自白，應具有相當程度之真實性，而確信被告陳冠勳自
    白如附表所示之犯罪事實確屬真實。
三、被告上訴意旨雖以：上訴人於原審判決附表１之案發當時雖
    持有螺絲起子乙支，原審認定為客觀上具有危險性之凶器，
    而認上訴人係犯刑法第321條第1項第3 款之攜帶凶器竊盜罪
    。惟查，該螺絲起子上訴人主觀上實無持以傷人之意，客觀
    上亦不曾持以為傷人之不法犯行，僅係案發當時欲持以敲開
    娃娃機之機台而已，與刑法第321條第１項第3款立法意旨所
    欲防範之犯罪形狀有別，應不構成加重竊盜罪之認定標準云
    云。惟查：
  (一)按刑法第321條第１項第3款之攜帶兇器竊盜罪，係以行為人
    攜帶兇器竊盜為其加重條件，此所謂兇器，其種類並無限制
    ，凡客觀上足對人之生命、身體、安全構成威脅，具有危險
    性之兇器均屬之，且祇須行竊時攜帶此種具有危險性之兇器
    為已足，並不以攜帶之初有行兇之意圖為必要（最高法院79
    年臺上字第5253號判例要旨參照）。
  (二)查被告持以行竊如附表編號1所示物品之未扣案螺絲起子1把
    ，係一端尖銳之物，且被告亦自承以此螺絲起子撬開破壞夾
    娃娃機後，再利用鐵絲勾出機器內之手錶22只等語在卷（警
    卷(三)第６頁），而觀諸上開夾娃娃機係屬木質製造，經以此
    螺絲起子撬開破壞，其機器已經鑽刺而有破洞，有現物照片
    可稽（警卷(三)第17頁），則該螺絲起子足以鑽刺前開木質夾
    娃娃機器而成洞，顯見甚為堅利，若持以攻擊人體，自能成
    傷，客觀上自足以對人之生命、身體、安全構成威脅，顯為
    具有危險性之兇器無訛。從而，被告既攜帶此螺絲起子並持
    以撬開破壞夾娃娃機而行竊，揆諸前揭最高法院判例意旨即
    以構成刑法第321條第１項第3款之攜帶兇器竊盜罪，當無疑
    義。
四、至被告於警詢及偵查中均辯稱：伊患有躁鬱症，會想偷東西
    ，曾至行政院衛生署嘉南療養院就醫云云；上訴意旨並再以
    ：上訴人前於93年間起，因遭逢與女友分手、工作不順遂等
    打擊，又因誤交損友而接觸Ｋ他命，致罹患精神官能性憂鬱
    症等疾，從此精神狀況常陷於幻想、行為無法依自主意志控
    制之狀態，內心深處不由自主會出現偷竊之慾望，又因無法
    有效戒治Ｋ他命毒癮，致病情加深，近年來已處於精神障礙
    致無法自我控制且欠缺辨識違法行為能力之情狀，甚至做過
    的事亦不復記憶，病發時更無法克制自己之偷竊慾望及行為
    ，依刑法第19條規定，自得免除刑罰，或依法減輕其刑云云
    。然查：
  (一)被告於原審審理時曾供承伊於竊取如附表編號1至5所示之物
    品時，意識清楚，且明暸自己正在行竊，僅因行竊當時未顧
    慮後果，想到就做了等語（見原審卷第27頁背面）；而就被
    告竊取如附表編號1至5所示物品之動機，被告於原審審理時
    亦供承竊取如附表編號１所示之物品，係肇因於伊花了許多
    錢卻未夾得娃娃，懷疑夾娃娃機遭動手腳，欲給予夾娃娃機
    廠商一個教訓始為偷竊；竊取如附表編號2、4所示之物品，
    係因缺錢購買始加以行竊；竊取如附表編號３所示之機車係
    欲代步用始加以行竊；竊取如附表編號５所示之車牌，則係
    用以懸掛於前開所竊機車上以躲避員警查緝等語（見原審卷
    第27頁背面），顯見被告於行竊上開物品時確處於意識清楚
    且有明確偷竊動機之狀態，且其竊盜之原因各有不同，且能
    清楚明白交待每次竊盜之動機及原因，並非被告所辯稱係因
    內心深處不由自主會出現偷竊之慾望所致，致無法自我控制
    且欠缺辨識違法行為能力之情狀，甚至做過的事亦不復記憶
    ，病發時更無法克制自己之偷竊慾望及行為云云。
  (二)又參以，被告如附表所示各次竊盜手法並不一，其中附表編
    號１、３、５，乃依竊取物品及方法之不同，而在事先準備
    適用之工具，附表編號１（螺絲起子撬開夾娃娃機）、編號
    ３（自備鑰匙啟動機車）、編號５（雙頭扳手拆卸車牌），
    足見實行上開犯行，係經過事先計劃而為。另附表編號２、
    ４，被告並事先向店員佯稱購買而利用其不備之際，趁機竊
    取，益徵被告於行竊時係經由週詳思考計劃而為之，尚與所
    謂偷竊癖，於病發時更無法克制不由自主之偷竊行為顯然有
    別。
  (三)再佐以，被告於偷竊當時為避免偷竊行為被發覺，將竊取如
    附表編號２所示之行動電話藏置該店門旁花盆內並以磚塊覆
    蓋，以圖規避店員追出查問，復竊取如附表編號５所示車牌
    懸掛於如附表編號３所示機車上以躲避員警查緝失竊機車等
    情，已如前述，益徵被告行為時之思緒敏捷、反應靈活、且
    理解事理之判斷及思考能力均與常人無異。
  (四)至被告雖於原審及本院審理時提出多件其就醫之診斷證明書
    ，以證明其因接觸Ｋ他命，致罹患精神官能性憂鬱症等疾，
    精神狀況常陷於幻想、行為無法依自主意志控制之狀態，而
    有偷竊行為，然經原審法院依職權向行政院衛生署嘉南療養
    院調取被告之病歷資料，該醫院函覆稱：被告曾於99年６月
    22日至該院初診，且被告自述於25歲時因與女友分手，心情
    難過，覺得人生無意義，企圖自殺，之後因朋友引誘而開始
    接觸K他命，故至該院要求協助戒除K他命，且被告業經該院
    診斷為憂鬱症等情，有該院99年11月3日嘉南司字第0990007
    957號函暨函附病歷（見原審卷第13頁至17頁）1份在卷可稽
    ，並無被告所指稱之因躁鬱症至前述嘉南療養院就診之情形
    。況且，被告縱確因有上述精神官能性憂鬱症等疾病，然被
    告如附表所示之竊盜行為時，其思緒敏捷、反應靈活、且理
    解事理之判斷及思考能力均與常人無異，並無陷於無法辨識
    行為違法之精神障礙、心智缺陷或顯著減低能力之情形，業
    經本院認定如前，自與刑法第19條規定之要件不符。更遑論
    ，被告亦自承係因己身施用Ｋ他命，致罹患精神官能性憂鬱
    症等疾，精神狀況常陷於幻想、行為無法依自主意志控制之
    狀態，則依刑法第19條第３項之規定，因其故意自行招致者
    ，亦不適用該條第1、2項之適用。
  (五)基上所陳，被告犯案當時既有明確之行竊動機，並於事先計
    劃準備使用工具，且能設想如何躲避店員查問及員警查緝之
    方法，顯見其行竊當時意識清楚、反應靈敏、且其應對進退
    及對事物之認知與判斷能力均與常人無異，又被告既未罹患
    躁鬱症，則被告辯稱因罹患躁鬱症致其缺乏自我控制能力而
    加以行竊云云，即無可採。況被告縱患有如前述嘉南療養院
    所診斷之憂鬱症，亦可認被告行為當時並未因所罹患之精神
    疾病，致其不能辨識其行為違法或欠缺依其辨識而行為之能
    力，亦未因此減低其辨識行為違法之能力。是被告上開所辯
    ，僅為卸責脫罪之詞，殊無可採，自無刑法第19條規定之適
    用，且認無送精神鑑定之必要，附此說明。
五、綜上所述，被告所辯各節，顯係卸責之詞，殊無可取。從而
    ，被告如附表所示之竊盜犯行，事證明確，應堪認定。
參、論罪科刑之理由
一、核被告如附表編號1所示之犯行，係犯刑法第321條第1項第3
    款之攜帶兇器竊盜罪；至如附表編號2、3、4、5所示之犯行
    ，均係犯刑法第320條第1項之竊盜罪。至被告於行竊如附表
    編號5所示車牌時所使用之扣案雙頭扳手1支，經原審當庭勘
    驗結果，係小型扳手，長約14.5公分、柄寬約１公分、一端
    圓弧寬約2至3公分、另一端圓弧寬約1至2公分，成扁平狀且
    無尖銳之處（見原審卷第25頁反面），則觀以該雙頭扳手之
    尺寸，長度僅約一手掌之寬，單手持握幾近包覆於手掌中，
    若持以敲擊他人亦難以施力，且無尖利之處，在客觀上難認
    足以對人之生命、身體、安全構成威脅，應非屬兇器，附此
    記明。
二、被告所犯如附表所示之各次竊盜犯行，係分別在不同之時、
    地竊取不同被害人之物品，犯意各別，行為互殊，應分別論
    罪，併合處罰。
肆、維持原判決之理由
一、原審以被告就犯罪事實為有罪陳述，且本件事證明確，經裁
    定進行簡式審判程序因而：
  (一)適用刑法第320條第1項、第321條第1項第3款、第51條第5款
    、第38條第１項第2款，刑法施行法第1條之1之規定。
  (二)並審酌被告前有多次竊盜前科（均未構成累犯），有臺灣高
    等法院被告前案紀錄表在卷可稽，且被告正值青壯，四肢健
    壯，不思以正途謀取財物，竟因意圖報復、或因缺錢購買、
    或因欲供給代步之用、或因意圖躲避員警查緝等動機而恣意
    竊取他人財物，不僅侵害他人之財產安全，更破壞社會安寧
    秩序，惟念被告犯後坦承犯行，態度尚稱良好、及其智識狀
    況、生活狀況等一切情狀，而分別量處如附表宣告刑所示之
    刑，並定其應執行有期徒刑一年。
  (三)另敘明：扣案之雙頭扳手1支、機車鑰匙1把，均為被告所有
    且係供犯罪所用之物，業據被告於本院審理時供承在卷，爰
    均依刑法第38條第1項第2款宣告沒收之。至未扣案螺絲起子
    １把雖係被告所有且供其犯罪所用之物，亦據被告供承在卷
    ，惟既未經扣案，參以被告於本院審理時供承伊行竊後即將
    該螺絲起子１把丟棄等語（見本院卷第27頁背面），則該螺
    絲起子１把現在何處，是否已滅失，均屬不明，既未經扣案
    ，亦無事證足證現仍存在，為免執行困難，爰不併予宣告沒
    收等語。
二、上訴意旨另以：上訴人對本案犯罪事實自始即坦承不諱，未
    有任何推諉狡飾其過，犯罪後態度堪稱十分良好；如今已在
    家人之幫助下逐漸治癒，今後絕不再重蹈覆轍，家人亦願持
    續輔助與監護，日後絕無再犯之虞；又目前上訴人已積極尋
    找穩定工作，力求於人生道路上重新出發。綜上，本案上訴
    人之犯罪情狀實堪憫恕，所犯情節尚屬輕微，行為所具之社
    會危險性亦非鉅大，如科以法定刑最低之刑，亦不無情輕法
    重之憾，懇祈惠依刑法第57條、59條之規定，酌減上訴人之
    刑，並惠賜緩刑宣告，俾勵自新云云。本院審之：
  (一)按刑罰之量定係屬法院得依職權自由裁量之事項，苟於法定
    要件或範圍之內予以量定，客觀上並無明顯濫權之情形者，
    自不能遽認有過重之違誤。
  (二)按刑法第321條第１項第3款之攜帶兇器竊盜罪之法定刑為「
    六月以上五年以下有期徒刑」，是就附表編號１所示之加重
    竊盜罪，自須逾前揭最輕本刑六月以上之有期徒刑。又按刑
    法第320條第1項竊盜罪之法定刑為「五年以下有期徒刑」，
    而被告前於92年間，因竊盜案件，經臺灣臺南地方法院新市
    簡易庭以92年度新簡字309號判處拘役20日確定，於92年8月
    19日易科罰金執行完畢；復於97年間，因竊盜案件，經臺灣
    臺南地方法院檢察署檢察官以97年度偵字第 13074號緩起訴
    處分確定；又於99年間，因竊盜案件，經臺灣臺南地方法院
    以99年度簡字第2320號判處罰金三千元（二罪），並定應執
    行刑罰金五千元確定，此觀臺灣高等法院被告前案紀錄表可
    明，被告有多次竊盜前科，猶不知悔改，屢再犯本罪，量刑
    自不宜從輕。是原審判決審酌上開各情節，分別量處如附表
    宣告刑所示之刑，並定其應執行有期徒刑一年，已充分考量
    刑法第57條規定之各款事項，而所量處之刑度，從形式審查
    ，並未違反法令，或悖離經驗法則、論理法則，且在法院得
    依職權自由裁量之職權範圍，在客觀上亦無明顯濫權之情形
    ，應認罪刑相當，並符合比例原則，是被告上訴意旨指摘原
    判決量刑過重，自屬無據，亦非可取。
  (三)又按刑法第59條之得酌量減輕其刑者，必須犯罪另有特殊之
    原因與環境等情，而在客觀上足以引起一般同情，認為即予
    宣告法定最低度刑期猶嫌過重者，始有其適用；至於犯罪之
    動機、犯罪之手段或犯罪後之態度等情狀，僅可為法定刑內
    從輕科刑之標準，不得據為酌量減輕之理由（最高法院91年
    度台上字第733 號判決參照）。揆諸前揭說明，單純犯罪情
    節輕微、犯人之品行、素行、犯罪後態度等情狀，僅可為法
    定刑內從輕科刑之標準，非可執為酌減其刑之理由，是被告
    執此而請求適用刑法第59條酌減其刑，於法自有未合。又參
    以，被告有多次竊盜前科，屢經判處拘役、罰金，甚而經檢
    察官緩起訴處分，猶不知悔悟，再犯本罪，並屢以其精神問
    題未能自制而卸責，未能誠心面對其犯行，且其行為已侵害
    他人財產法益，破壞社會安寧及秩序，就其犯罪當時並無特
    殊之原因與環境，亦無在客觀上足以引起一般同情，而顯然
    可憫之情形，至於被告坦認犯行及未持之犯罪等情狀，僅可
    為法定刑內審酌量刑之標準，並非客觀上顯可憫恕，自不能
    據為酌量減輕其刑之理由，況原審已酌量上述情狀而予以從
    輕量刑，是上訴意旨所執上開各情，即難據為依刑法第59條
    酌減其刑之事由，併予敘明。
  (四)至被告上訴意旨請求宣告緩刑，給予自新機會云云。然本院
    審之被告曾有多次竊盜前科，屢經判處拘役、罰金，甚而經
    檢察官緩起訴處分，猶不知悔悟，再犯本罪，足見前開拘役
    、罰金之輕刑並不能收懲儆之效，緩起訴處分亦不能使被告
    警惕而防止其再犯，被告顯有再犯之虞，且緩刑之宣告，更
    難收防止再犯之效果，是本院認不宜再予宣告緩刑，併此敘
    明。
三、本院經核原判決認事用法，並無不合，且所量處之刑，經核
    並未逾越法律所規定之範圍，亦無濫用其權限，堪稱允當。
    被告上訴意旨指摘量刑過重及請求宣告緩刑，自非有理，應
    予駁回。
伍、適用之法律：刑事訴訟法第368條、第364條、第273條之1第
    1項。
本案經檢察官趙中岳到庭執行職務。
中    華    民    國   100    年    3     月    8     日
                  刑事第五庭    審判長法  官  楊明章
                                      法  官  黃國永
                                      法  官  蔡美美
以上正本證明與原本無異。
不得上訴。
                                      書記官  歐貞妙
中    華    民    國   100    年    3     月    8     日
附錄本判決論罪科刑法條：
中華民國刑法第320條
意圖為自己或第三人不法之所有，而竊取他人之動產者，為竊盜
罪，處5  年以下有期徒刑、拘役或 5 百元以下罰金。
意圖為自己或第三人不法之利益，而竊佔他人之不動產者，依前
項之規定處斷。
前二項之未遂犯罰之。
中華民國刑法第321條第1項第3款
犯竊盜罪而有下列情形之一者，處6月以上、5年以下有期徒刑，
得併科新臺幣10萬元以下罰金：
三、攜帶兇器而犯之者。
附表：
┌──┬───────┬───┬──────┬─────┬──────┐
│編號│犯罪時間、地點│被害人│  犯罪經過  │   罪名   │   宣告刑   │
├──┼───────┼───┼──────┼─────┼──────┤
│ 1  │99年8月21日下 │林怡村│以兇器螺絲起│攜帶兇器竊│陳冠勳犯攜帶│
│    │午3時許，在臺 │      │子破壞林怡村│盜既遂罪。│兇器竊盜罪，│
│    │南縣新化鎮信義│      │擺設之夾娃娃│（刑法第32│處有期徒刑柒│
│    │路171號之「高 │      │機，再利用鐵│1條第1項第│月。        │
│    │昇電子遊戲場」│      │絲勾出機器內│3款）     │            │
│    │旁擺設夾娃娃機│      │之手錶22只而│          │            │
│    │處。          │      │竊取之。    │          │            │
├──┼───────┼───┼──────┼─────┼──────┤
│ 2  │99年8月22日上 │蔡筑蓁│徒手竊取店內│普通竊盜既│陳冠勳犯竊盜│
│    │午11時30分許，│      │櫃檯上之SAMS│遂罪。    │罪，處有期徒│
│    │在臺南縣新化鎮│      │UNG牌I9000型│（刑法第32│刑月。    │
│    │忠孝路68號之「│      │黑色行動電話│0條第1項）│            │
│    │友信通訊行」。│      │（價值約21,0│          │            │
│    │              │      │00元）1支。 │          │            │
├──┼───────┼───┼──────┼─────┼──────┤
│ 3  │99年8月25日下 │萬美貴│以自備鑰匙竊│普通竊盜既│陳冠勳犯竊盜│
│    │午1時許，在臺 │      │取萬美貴停放│遂罪。    │罪，處有期徒│
│    │南縣新化鎮正新│      │於該處之車牌│（刑法第32│刑月。扣案│
│    │路97號大新國小│      │號碼NZH-990 │0條第1項）│機車鑰匙壹把│
│    │後門。        │      │號重型機車1 │          │沒收。      │
│    │              │      │台。        │          │            │
├──┼───────┼───┼──────┼─────┼──────┤
│ 4  │99年8月25日下 │張婉淑│徒手竊取鬼洗│普通竊盜既│陳冠勳犯竊盜│
│    │午3時許，在臺 │      │牌古銅色牛仔│遂罪。    │罪，處有期徒│
│    │南新化鎮○○路│      │褲1條、小王 │（刑法第32│刑月。    │
│    │310號之「BLUE'│      │牌黑色POLO衫│0條第1項）│            │
│    │S牛仔時尚鬼洗 │      │1件、鬼洗牌 │          │            │
│    │專賣店」。    │      │淺咖啡色短夾│          │            │
│    │              │      │1只、承品牌 │          │            │
│    │              │      │黑色皮帶1條 │          │            │
│    │              │      │（共價值約  │          │            │
│    │              │      │8,420元）。 │          │            │
├──┼───────┼───┼──────┼─────┼──────┤
│ 5  │99年8月25日晚 │陳莊碧│以雙頭扳手竊│普通竊盜既│陳冠勳犯竊盜│
│    │上10 時許，在 │玉    │取陳莊碧玉所│遂罪。    │罪，處有期徒│
│    │臺南縣永康市中│      │有之車牌號碼│（刑法第32│刑月。扣案│
│    │山南路358-1號 │      │2HX-706號重 │0條第1項）│雙頭扳手壹支│
│    │前。          │      │型機車的車牌│          │沒收。      │
│    │              │      │1只。       │          │            │
└──┴───────┴───┴──────┴─────┴──────┘